【裁判字號】    94,交簡抗,2
【裁判日期】    950301
【裁判案由】    過失傷害
【裁判全文】
臺灣板橋地方法院刑事裁定             94年度交簡抗字第2號
抗  告  人  甲○○
即  被  告
上列抗告人因過失傷害案件，不服本院中華民國九十四年十一月
十四日所為之裁定（九十四年度交簡字第二四號），提起抗告，
本院裁定如下：
    主  文
抗告駁回。
    理  由
一、按對於簡易判決有不服者，得上訴於管轄之第二審法院合議
    庭，刑事訴訟法第四百五十五條之一第一項定有明文。又對
    於簡易判決之上訴，上訴期間為十日，自送達判決後起算，
    原審法院認為上訴不合法律上之程式者，應以裁定駁回之，
    此觀同法第四百五十五條之一第三項準用第三百四十九條前
    段、第三百六十二條前段之規定自明。次按送達於應受送達
    人之住居所、事務所或營業所行之。但在他處會晤應受送達
    人時，得於會晤處所行之。送達於住居所、事務所或營業所
    不獲會晤應受送達人者，得將文書付與有辨別事理能力之同
    居人或受僱人。送達不能依前二條規定為之者，得將文書寄
    存送達地之自治或警察機關，並作送達通知書二份，一份黏
    貼於應受送達人住居所、事務所、營業所或就業處所門首，
    另一份置於該送達處所信箱或適當位置，以為送達。寄存送
    達，自寄存之日起，經十日發生效力，民事訴訟法第一百三
    十六條第一項、第一百三十七條第一項、第一百三十八條第
    一、二項分別定有明文，此項規定依刑事訴訟法第六十二條
    ，於送達刑事文書時亦準用之。依前開規定，自寄存送達翌
    日起算十日即為送達之時，應受送達人究於何時前往領取應
    送達文書，或並未前往領取，於送達之效力並無影響，最高
    法院九十四年度第一次庭長、法官會議記錄足資參照。
二、抗告意旨略以：抗告人於民國九十四年十月十三日因傳喚、
    拘提無著，經臺灣板橋地方法院檢察署以逃匿為由發布通緝
    ，嗣經通緝到案後，於九十四年十月三十日至派出所取得原
    審判決書，旋於九十四年十一月九日提起上訴，上訴顯未逾
    期間，原審未予審究逕予裁定駁回，顯有違誤，為此提起抗
    告云云。
三、查本件抗告人即被告甲○○於九十三年四月十二日臺北縣政
    府警察局新莊分局丹鳳派出所製作警詢筆錄時供稱，係居住
    於桃園縣中壢市○○路五百七十一巷三十七號（見臺灣板橋
    地方法院檢察署九十三年度偵字第一六九二八號偵查卷第二
    十一頁），但嗣後抗告人於警詢、偵查及審理中均傳喚、拘
    提無著。而抗告人之戶籍地為桃園縣龍潭鄉○○村○○○鄰
    ○○路八十六巷一號，有法務部戶役政連結作業系統查詢回
    覆在卷可憑（見原審卷第十八頁）。復查，本件應送達抗告
    人之九十四年度交簡字第二四號判決正本，於九十四年三月
    十七日判決後，於九十四年三月二十八日送達抗告人之住所
    桃園縣龍潭鄉○○村○○○鄰○○路八十六巷一號、居所桃
    園縣中壢市○○路五百七十一巷三十七號，因未會晤抗告人
    本人亦無受領文書之同居人或受僱人，故作送達通知書二份
    ，一份黏貼於應受送達人之住居所門首，另一份置於該送達
    信箱或適當位置，復依法分別寄存於送達地之警察機關桃園
    縣政府警察局平鎮分局龍潭分駐所、桃園縣政府警察局中壢
    分局興國派出所，以為送達，有送達回證二件附於原審卷可
    證（見原審卷第二十八頁、二十九頁）。是上開判決正本係
    自九十四年三月二十九日起算經過十日即同年四月七日發生
    送達效力，與抗告人何時領受該判決正本無涉，則抗告人上
    訴期間併計在途期間三日應至九十四年四月二十日屆滿，抗
    告人卻遲至同年十一月九日始提出上訴，有本院收狀戳為憑
    ，顯已逾越上訴期間，其上訴即屬違背法律上之程式，原審
    予以裁定駁回，並無不當。抗告人指摘原裁定不當，自無理
    由，應予駁回。
四、據上論斷，應依刑事訴訟法第四百五十五條之一第五項、第
    四百十二條，裁定如主文。
中    華    民    國    95    年    3     月    1     日
                  刑事第十七庭審判長法  官  張江澤
                                    法  官  王綽光
                                    法  官  絲鈺雲
不得抗告
以上正本證明與原本無異
                                    書記官  蔡美如
中    華    民    國    95    年    3     月    6     日


司法院資訊處製作；財團法人民間司法改革基金會備份。
